# 陈老师，请教一个融资租赁问题

提问人：tinachen781004 时间：2011-09-26 13:36:44
陈老师： 我们公司想以融资租赁的方式先从A供应商处租赁一个资产，然后再以融资租赁方式出租给B，我想问下， 1 、从这个业务实质上来看，我们公司可否当成以自建的方式建好这个资产，然后再出租？ 2 、从A处融资融入的这个资产，作为承租人来讲，可否在租赁期内不计提折旧？因为我从A租入马上就同步地租出给B 3、作为出租人，我们公司账面上反映地的是融资租赁这个业务能够实现的收益，但是要是第 2 个问题我们必须提折旧的话，账面上就是亏的，又觉得不对 所以，陈老师，您看下，要是这样的业务模式，财务上怎么核算，谢谢！！

回答人：chenyiwei
请确定这两笔交易是否针对同一标的资产，以及均属于会计准则所规定的融资租赁。在此前提下，其实自建和外购标的资产对你公司的会计处理应当并无本质区别。该交易的实质应当是你公司以分期付款方式向供应商购入一项资产，随即以分期付款方式出售给使用方（两笔业务的付款期限、时间、金额可能不同）。
如果后一笔交易确实是融资租赁，则由于准则定义融资租赁为实质上转移了租赁资产所有权上主要风险和报酬的租赁，因此你公司应当终止确认租赁资产，自然你公司帐面上也就不提折旧。
你公司帐面的会计处理效果，一方面是按分期付款方式采购，另一方面是按分期付款方式销售，本期营业收入、营业成本相等，销售毛利为零。分别就两笔业务确认长期应收款和长期应付款，并分别在各自期限内按各自的实际利率确认利息收入和利息支出,差额即为你公司各期的净收益。